臺灣士林地方法院交通事件裁定　　　　100年度交聲字第619號
原處分機關　臺北市交通事件裁決所
異　議　人
即受處分人　吳心龍
上列異議人即受處分人因違反道路交通管理處罰條例事件，對於
臺北市交通事件裁決所中華民國100 年6 月29日北市裁罰字第裁
22-AEY687650號裁決書所為之處分，聲明異議，本院裁定如下：
    主  文
異議駁回。
    理  由
一、原處分意旨略謂：異議人即受處分人吳心龍於民國100 年4
    月9 日晚上10時29分許，酒後騎乘車牌號碼BCC-576 號重型
    機車，在臺北市○○區○○路133 號前，經警測得其呼氣酒
    精濃度達每公升0.61毫克，已超過規定標準，掣單舉發後，
    由原處分機關依道路交通管理處罰條例第35條第1 項第1 款
    、第24條規定，裁處吊扣駕駛執照12個月，並應參加道路交
    通安全講習（罰鍰部分，俟刑事案件判決確定後，再另行製
    發裁決書）等語。
二、聲明異議意旨則略以：伊當晚與友人約往北投溫泉套房泡湯
    ，先行攜酒2 瓶前往北投，在育仁路薇閣學校旁之社區公園
    內等候友人，並逕將所攜之酒飲盡，繼而再坐回停在公園外
    之機車上休息，嗣警員到場認伊有酒駕嫌疑，伊當場表明係
    在公園內喝酒，並未酒後駕車，惟警堅持實施酒測，伊無奈
    配合，警員行使職權顯有違法或不當情事云云。
三、按汽車駕駛人有飲用酒類或其他類似物後其吐氣所含酒精濃
    度超過每公升0.25毫克或血液中酒精濃度超過百分之0.05以
    上，不得駕車，道路交通安全規則第114 條第2 款定有明文
    。又汽車駕駛人，駕駛汽車經測試檢定酒精濃度超過規定標
    準者，處新臺幣（下同）1 萬5,000 元以上6 萬元以下罰鍰
    ，並當場移置保管該汽車及吊扣其駕駛執照1 年；汽車駕駛
    人有第35條第1 項規定之情形者，應接受道路交通安全講習
    ，道路交通管理處罰條例第35條第1 項第1 款、第24條第1
    項第2 款亦分有明文。
四、經查：
  (一)本件異議人於前揭時地，在車牌號碼BCC-576 號重型機車上
    ，經警測得其呼氣酒精濃度達每公升0.61毫克，已超過規定
    標準，乃以異議人有「酒後駕車」之違規行為而掣單舉發後
    ，由原處分機關裁處如上之情，有本件舉發通知單、裁決書
    、送達證書（見本院卷第5 至8 頁）在卷可憑。又異議人因
    上開同一事實，經警以異議人涉有刑法第185 條之3 之不能
    安全駕駛動力交通工具罪嫌，報請臺灣士林地方法院檢察署
    檢察官偵查後提起公訴（100 年度偵字第5218號），並由本
    院以100 年度交易字第36號受理進行審判（下稱刑事案件）
    ，並於100 年11月11日判決論異議人以服用酒類，不能安全
    駕駛動力交通工具而駕駛之罪，處有期徒刑2 月在案（尚未
    確定），亦有卷附該案件刑事判決書、臺灣高等法院被告前
    案紀錄表（見本院卷第27至31頁）可按，並經本院依職權調
    閱刑事案件全案卷宗查核無訛。
  (二)異議人雖以前開情詞置辯。然本件舉發之過程，係臺北市政
    府警察局北投分局光明派出所值班警員林宜蓁，於當日晚間
    9 時30分許，獲報育仁路133 號前有民眾醉臥機車，乃遣由
    備勤警員謝承學前往處理，謝承學到場察覺異議人渾身酒味
    ，旋聯繫巡邏警員葉耿志、蔡奇隆到場支援，並調閱里長辦
    公室監視錄影，發見異議人於謝承學到場前，係騎乘上開機
    車行至舉發地點後有嘔吐狀況，而將該機車停置後趴坐機車
    上休息等情，業據葉耿志於刑事案件偵查中檢察官訊問時結
    證（見偵卷第36至39頁）明確，並有刑事案件偵查卷宗所附
    臺北市政府警察局北投分局受理各類案件紀錄表（見偵卷第
    40頁）、警員林宜蓁100 年5 月11日報告（見偵卷第41頁）
    及監視器錄影光碟1 片可佐。又上開警方調閱之監視錄影光
    碟，於刑事案件偵查中經檢察官會同葉耿志勘驗結果，乃略
    以：「畫面在前段，出現一輛機車（證人葉耿志稱這就是被
    告的機車），機車行駛到畫面中，有停下來，應該是嘔吐，
    所以停下來（證人稱，被告在嘔吐，因為到現場處理時，發
    現嘔吐物不只一處），接著機車再往前騎，在數公尺外又停
    下來，車子就沒有在動。但是吐完後，機車又往後退一些距
    離。接著備勤的謝承學就出現，再接著就是警車到現場（證
    人稱，我可以確認現場的機車，是我們現場查緝的機車，因
    為警車都停在該處）」之情，有勘驗筆錄（見偵卷第38頁）
    為憑，核與葉耿志前揭所述舉發異議人之過程相符，且未見
    異議人有停車後至公園內飲酒返回機車休息之行徑畫面，足
    徵異議人所辯：係先停車後在旁邊公園內喝酒，再返回機車
    上休息云云，與事實不符，自非可採。
  (三)又道路交通管理處罰條例第35條第1 項第1 款、第24條第1
    項第2 款所定之「吊扣其駕駛執照1 年」、「應接受道路交
    通安全講習」，經核乃分屬行政罰法第2 條所稱其他種類行
    政罰中之「限制或禁止行為之處分」（第1 款）、「警告性
    處分」（第4 款），依同法第26條第1 項規定，一行為同時
    觸犯刑事法律及違反行政法上義務規定者，依刑事法律處罰
    之。但其行為應處以其他種類行政罰或得沒入之物而未經法
    院宣告沒收者，亦得裁處之。是異議人本件同一違規行為雖
    已經法院判處罪刑在案，惟上開「吊扣其駕駛執照1 年」、
    「應接受道路交通安全講習」既屬其他種類行政罰，依上說
    明，原處分機關自仍得為裁處，應予敘明。
五、綜上所述，異議人違規事證明確，原處分機關依上規定裁處
    ，核無違誤。本件聲明異議非有理由，應予駁回。
據上論斷，應依道路交通管理處罰條例第87條第2 項，道路交通
事件處理辦法第18條，裁定如主文。
中    華    民    國   100    年    12    月    13    日
                  交通法庭法  官  李冠宜
以上正本與原本無異。
如不服本裁定應於送達後5日內向本院提出抗告狀。
                          書記官  劉欣怡
中    華    民    國   100    年    12    月    14    日